臺灣高雄地方法院刑事判決　　　　　　 96年度簡上字第555號
上　訴　人
即　被　告　乙○○
上列上訴人因損害債權案件，不服本院高雄簡易庭中華民國96年
4月26日96年度簡字第1662號刑事簡易判決（聲請簡易判決處刑
案號：臺灣高雄地方法院檢察署96年度偵字第3351號），提起上
訴，本院管轄之第二審合議庭判決如下：
    主  文
原判決撤銷。
乙○○於將受強制執行之際，意圖損害債權人之債權，而處分其
財產，處拘役伍拾玖日，如易科罰金，以新臺幣壹仟元折算壹日
；減為拘役貳拾玖日，如易科罰金，以新臺幣壹仟元折算壹日。
    事 實
一、乙○○於民國94年3月18日向台新國際商業股份有限公司（
    下稱台新銀行）信用貸款新臺幣（下同）470,000 元，並提
    供自行簽發之本票1 紙（下稱上開本票）作為擔保，嗣乙○
    ○因故未依約清償欠款，尚積欠419,599 元屆期未予償付，
    債權人台新銀行乃執上開本票向臺灣臺南地方法院臺南簡易
    庭聲請准予強制執行，經該院臺南簡易庭於95年5 月30日以
    95年度票字第6662號裁定准予強制執行，並已於同年7 月17
    日確定。詎乙○○竟於將受強制執行之際，基於意圖損害台
    新銀行債權之犯意，於同年9 月26日與不知情之父親林龍慶
    （亦尚無證據足資認定林龍慶欠缺受贈之意思），就名下座
    落高雄縣鳳山市○○段40-10 地號建地暨其上同段10 52 建
    號建物（門牌號碼：高雄縣鳳山市○○路143 號，下與建地
    合稱上開房地）訂立贈與契約，並於同年10月11日辦畢相關
    移轉登記而予以處分，致令台新銀行無以就上開房地執行取
    償而蒙受損害。
二、案經台新銀行訴由臺灣高雄地方法院檢察署檢察官偵查起訴
    。
    理  由
一、證據能力方面
    按被告以外之人於審判外之陳述，雖不符刑事訴訟法第159
    條之1 至第159 條之4 之規定，而經當事人於審判程序同意
    作為證據，法院審酌該言詞陳述或書面陳述作成時之情況，
    認為適當者，亦得為證據。當事人、代理人或辯護人於法院
    調查時知有第159 條第1 項不得為證據之情形，而未於言詞
    辯論終結前聲明異議者，視為有前項之同意，同法第159 條
    之5 第1 、2 項定有明文。立法意旨在於傳聞證據未經當事
    人之反對詰問予以核實，原則上先予排除，惟若當事人已放
    棄反對詰問權，於審判程序中表明同意該等傳聞證據可作為
    證據，基於尊重當事人對傳聞證據之處分權，及證據資料愈
    豐富，愈有助於真實發見之理念，且強化言詞辯論主義，使
    訴訟程序得以順暢進行，上開傳聞證據亦均具有證據能力。
    查本案據以認定被告犯罪事實存否之被告以外之人之言詞或
    書面陳述，被告及檢察官於原審及本院審理時，均同意作為
    證據，且於本院言詞辯論終結前，均未聲明異議，而本院審
    酌該言詞陳述及書面陳述作成之情況，未見有何不適當之情
    形，故依前開規定，均得為證據。
二、被告坦承積欠告訴人台新銀行款項，於債權人即告訴人台新
    銀行取得執行名義後，在上揭時、地將其所有上開房地贈與
    不知情之父親林龍慶，致令台新銀行無以就上開房地執行取
    償而蒙受損害之事實，業經被告於本院審理時坦承不諱（見
    本院卷第41頁），核與證人即告訴代理人丙○○於偵查中證
    述情節相符，復有上開本票、臺灣臺南地方法院臺南簡易庭
    95 年5月30日95年度票字第6662號裁定暨同年7 月26日確定
    證明書及上開房地之土地登記謄本各1 份在卷可稽，足認被
    告上開自白，核與事實相符，堪以採信，故本件事證明確，
    應依法論科。
三、論罪科刑
    核被告所為，係犯刑法第356 條之損害債權罪。原審對被告
    論罪科刑，固非無見，惟原審判決後，中華民國九十六年罪
    犯減刑條例已於96年7 月4 日公布，同年月16日施行，被告
    所犯本件之罪合於中華民國九十六年罪犯減刑條例第2 條第
    1 項之3 款規定減刑條件，原判決未及予以減刑，即有未合
    。被告上訴雖無理由，然原審判決既有上揭可議之處，仍應
    由本院予以撤銷改判。本院審酌被告於將受強制執行之際，
    擅自處分上開房地，致令告訴人台新銀行之債權無法獲得滿
    足，且迄未予台新銀行達成和解，行為實有可議之處，末並
    考量被告所積欠之款項為40餘萬元等一切情狀，爰量處如主
    文所示之刑，又被告上開犯行係於96年4 月24日前所犯，經
    核符合中華民國九十六年罪犯減刑條例第2 條第1 項第3 款
    之規定，爰依法減其宣告刑，併諭知易科罰金之折算標準。
    末查，被告因犯後於開庭以外之時地聯繫告訴人洽談和解事
    宜，惟迄今尚未達成和解，本院斟酌上情、本件犯罪情節及
    告訴人所受之損害，認尚不宜宣告緩刑，被告所請本院為緩
    刑宣告一事，容有未當，併此敘明。
據上論斷，應依刑事訴訟法第455 條之1 第1 項、第3 項、第36
9 條第1 項前段、第364 條、第299 條第1 項前段，刑法第356
條、第41條第1 項前段，刑法施行法第1 條之1 ，中華民國96年
罪犯減刑條例第2 條第1 項第3 款、第7 條，判決如主文。
本案經檢察官甲○○到庭執行職務。
中　　華　　民　　國　　96　　年　　10　　月　　9　　日
                刑事第十六庭  審判長法  官  李代昌
                                    法  官  周宛瑩
                                    法　官  文昌
以上正本證明與原本無異。
不得上訴。
中　　華　　民　　國　　96　　年　　10　　月　　9　　日
                                    書記官  吳良美
附錄本案所犯法條：
刑法第356 條
債務人於將受強制執行之際，意圖損害債權人之債權，而毀壞、
處分或隱匿其財產者，處2 年以下有期徒刑、拘役或500 元以下
罰金。
